【裁判字號】    97,上訴,965
【裁判日期】    970723
【裁判案由】    違反槍砲彈藥刀械管制條例
【裁判全文】
臺灣高等法院高雄分院刑事判決         97年度上訴字第965號
上  訴  人  臺灣屏東地方法院檢察署檢察官
被      告  甲○○
選任辯護人  黃政雄律師
上列上訴人因被告違反槍砲彈藥刀械管制條例案件，不服臺灣屏
東地方法院95年度訴字第702 號中華民國97年3 月31日第一審判
決（起訴案號：臺灣屏東地方法院檢察署95年度偵字第1994號、
3709號），提起上訴，本院判決如下：
    主  文
上訴駁回。
    理  由
一、公訴意旨略以：被告甲○○為內政部警政署保安警察第一總
    隊之警員（目前支援服務於行政院國家搜救指揮中心），其
    明知槍械為列管之違禁物，非經中央主管機關許可，不得製
    造、販賣、運輸、轉讓、出租、出借、持有、寄藏或陳列，
    竟意圖營利，基於販賣之概括犯意，自民國95年1 月中旬某
    日起，將其以前向終極警探玩具店、國際精準玩具公司等商
    家所購得之M700P 空氣長槍、45型空氣手槍（即槍枝管制編
    號為0000000000號），以電腦網路拍賣方式，在雅虎國際資
    訊股份有限公司（下稱雅虎）拍賣網站上以「hhbo160 」、
    「Ｚ000000000000 」之帳號刊登可供販賣之各類長短槍照片
    及訊息，並以每枝新臺幣（下同）7,000 元至16,200元不等
    之價格，公開將上開槍枝販賣予不特定人，前後共販賣4 枝
    。嗣為警於95年3 月15日16時30分許，在其位於臺北縣新店
    市○○路○ 段173 巷4 號4 樓住處當場查獲，並扣得M700P
    空氣長槍8 枝（槍枝管制編號高鑑0000000000至0000000000
    ）、空氣手槍1 枝（槍枝管制編號0000000000）、空氣大鋼
    瓶3 支、空氣小鋼瓶12支、M700P 空氣長槍彈匣5 個、M700
    P 空氣長槍彈夾含瓦斯接頭1 個、彈簧1 包、Ｏ環（瓦斯墊
    片）1 包、工具盒2 盒、鋼珠1 箱、研磨工具2 組、M700P
    內管1 盒、老虎鉗1 個、打氣筒1 支、氣源調節閥3 個，因
    認被告涉犯槍砲彈藥刀械管制條例第8 條第1 項販賣空氣槍
    罪嫌等語。
二、證據能力部分：
    按被告以外之人於審判外之言詞或書面陳述，除法律有規定
    者外，不得作為證據；又被告以外之人於審判外之陳述，雖
    不符刑事訴訟法第159 條之1 至第159 條之4 之規定，而經
    當事人於審判程序同意作為證據，法院審酌該言詞陳述或書
    面陳述作成時之情況，認為適當者，亦得為證據；另當事人
    、代理人或辯護人於法院調查證據時，知有第159 條第1 項
    不得為證據之情形，而未於言詞辯論終結前聲明異議者，視
    為有前項之同意，刑事訴訟法第159 條第1 項、第159 條之
    5 分別定有明文。本件檢察官、辯護人及被告等於本院審判
    程序時，就原審判決所引用各項證據（含傳聞證據、非傳聞
    證據及符合法定傳聞法則例外之證據）之證據能力，均表示
    不爭執（見本院卷第43頁），且於本院言詞辯論終結前，檢
    察官、辯護人及被告等對於卷附具有傳聞證據性質之證據，
    既均已知其情，均未聲明異議，本院認該具有傳聞證據性質
    之證據作成時之情況，並無任何違法取證或其他之不適當情
    形，以之作為證據使用係屬適當，自得採為認定被告等犯罪
    事實之證據。
三、按犯罪事實應依證據認定之，無證據不得認定犯罪事實，刑
    事訴訟法第154 條第2 項定有明文。又認定犯罪事實所憑之
    證據，雖不以直接證據為限，間接證據亦包括在內，然而無
    論直接或間接證據，其為訴訟上之證明，須於通常一般之人
    均不致有所懷疑，而得確信其為真實之程度者，始得據為有
    罪之認定，倘其證明尚未達到此一程度，而有合理之懷疑存
    在時，事實審法院在心證上無從為有罪之確信，自應為無罪
    之判決，最高法院76年台上字第4986號判例意旨闡示甚明。
    次按行為非出於故意或過失者不罰，刑法第12條定有明文；
    而槍砲彈藥刀械管制條例所定槍砲，係指火砲、肩射武器、
    機關槍、衝鋒槍、卡柄槍、自動步槍、普通步槍、馬槍、手
    槍、鋼筆槍、瓦斯槍、麻醉槍、獵槍、空氣槍、魚槍、改造
    模型槍及其他可發射金屬或子彈具有殺傷力之各式槍砲，該
    條例第4 條第1 項第1 款規定甚明，是行為人販賣之槍砲須
    具有殺傷力，且為明知而出於故意，始得論以非法販賣槍砲
    罪。
四、公訴人認被告涉犯上開販賣空氣槍罪嫌，無非係以被告供承
    持有並販賣玩具空氣槍之事實、證人即警員陳原鴻、林睦祥
    之證述、證人即被告之妻蔣素梅之證述、雅虎拍賣網站網頁
    列印資料、扣案之M700P 空氣長槍8 枝、空氣手槍1 枝、空
    氣大鋼瓶3 支、空氣小鋼瓶12支、M700P 空氣長槍彈匣5 個
    、M700P 空氣長槍彈夾含瓦斯接頭1 個、彈簧1 包、Ｏ環（
    瓦斯墊片）1 包、工具盒2 盒、鋼珠1 箱、研磨工具2 組、
    M700P 內管1 盒、老虎鉗1 個、打氣筒1 支、氣源調節閥3
    個及高雄縣政府警察局95年4 月3 日高縣警刑鑑字第095008
    8258號、內政部警政署刑事警察局95年5 月16日刑鑑字第09
    50042832號槍彈鑑定書及被告與蔣素梅分別於臺灣郵政股份
    有限公司（原名中華郵政股份有限公司）屏東民生路郵局（
    下稱民生路郵局）、新店公崙郵局（下稱公崙郵局）所開立
    帳戶之歷史交易清單等為其論據。訊據被告固坦承有於雅虎
    拍賣網站上刊登販賣玩具空氣槍，並已販賣4 枝M700玩具空
    氣長槍予網路上買家之事實，惟堅決否認有何非法販賣具有
    殺傷力空氣槍之犯行，於原審辯稱：伊係生存遊戲之玩家，
    因感興趣後而兼於上網販賣玩具空氣槍以貼補家用，伊所持
    有及販賣之空氣槍均係向合法玩具製造廠商所購得，均未曾
    加以改造，如依原廠附使用說明書之使用方式應不具有殺傷
    力，而高雄縣政府警察局係使用22公斤之瓦斯鋼瓶作為測試
    依據，故測試結果之殺傷力有所出入，況另以壓力較大之空
    氣鋼瓶為測試時，槍枝會造成損壞，並非正常情況下之使用
    方式等語；另於本院辯稱：公訴人所查獲的玩具槍經鑑定後
    並未改造，應無殺傷力，沒有槍砲彈藥刀械管制條例的適用
    等語。被告選任辯護人亦以：被告向合法商家購得上開玩具
    空氣槍，經鑑定證明沒有經過改造，在網路上的也是遊戲使
    用，鑑定機關如果未以合理方式鑑定，而刻意強力鑑定其結
    果不一定合理，因為即使是鋼管如以強力投射也都會有殺傷
    力，且被告沒有主觀上犯意等語置辯。
五、經查：
  (一)被告於94年間起在雅虎拍賣網站上以其本人之帳號「Ｚ00000
    0000000 」、其妻蔣素梅名義申請之帳號「hhbo160 」刊登
    販賣玩具空氣槍、零件及鋼瓶之訊息，總共販賣4 枝M700型
    空氣長槍予不知名之4 名買家，第1 枝槍買家係於94年3 月
    31日以銀行帳號000-0000000000000000號匯入8,000 元於蔣
    素梅之公崙郵局帳戶，第2 枝槍買家係於94年11月14日以銀
    行帳號000-0000000000000000號匯入9,000 元至被告之民生
    路郵局帳戶，第3 枝槍買家係於95年1 月27日以銀行帳號00
    0-0000000000000000號匯入16,200元至被告上開帳戶，第4
    枝槍買家係於95年3 月7 日以銀行帳號000-00000000000000
    0 號匯入7,200 元至蔣素梅之上開帳戶，該等空氣槍枝係購
    自高雄市終極警探玩具專賣店、國際精準玩具公司及臺北縣
    蘆洲市KJ玩具工廠，嗣為警於95年3 月15日16時30分許，在
    被告位於臺北縣新店市○○路○ 段173 巷4 號4 樓之住處內
    查扣被告所有之M700P 空氣長槍8 枝、空氣手槍1 枝、空氣
    大鋼瓶3 支、空氣小鋼瓶12支、M700P 空氣長槍彈匣5 個、
    M700P 空氣長槍彈夾含瓦斯接頭1 個、彈簧1 包、Ｏ環（瓦
    斯墊片）1 包、工具盒2 盒、鋼珠1 箱、研磨工具2 組、M7
    00P 內管1 盒、老虎鉗1 個、打氣筒1 支、氣源調節閥3個
    等物品等事實，業據被告供承明確，核與上開郵局帳戶之歷
    史交易清單相符，並有上開扣案物品可為佐據，堪認被告上
    開供述核與事實相符，自足採信。
  (二)按我國槍砲彈藥刀械管制條例對於非法持有、販賣槍砲等罪
    雖以該槍砲具殺傷力為構成要件，然對於殺傷力之定義則無
    任何規範，自應依具體客觀情狀及個案差異而為認定，而實
    務上多以(1)美國軍醫總署定義：彈丸撞擊動能達58呎磅（約
    為78.6焦耳），則足以使人喪失戰鬥能力；(2)內政部警政署
    刑事警察局對活豬作射擊測試結果，彈丸單位面積動能達24
    焦耳／平方公分，則足以穿入豬隻皮肉層；(3)日本科學警察
    研究所之研究結果，彈丸單位面積動能達20焦耳／平方公分
    ，則足以穿入人體皮肉層等研究結果，以資作為參考是否具
    有殺傷力之認定。惟殺傷力之標準為在最具威力的適當距離
    ，以彈丸可穿入人體皮肉層之動能為基準（最高法院97年度
    台上字第2404號判決意旨參照）。有關殺傷力之相關數據：
    依內政部警政署刑事警察局對活豬作射擊測試結果，彈丸單
    位面積動能達24焦耳／平方公分，足以穿入豬隻皮肉層；另
    依日本科學警察研究所之研究結果，彈丸單位面積動能達20
    焦耳／平方公分則足以穿入人體皮肉層為依據。是據日本科
    學警察研究所之研究結果，彈丸單位面積動能達20焦耳／平
    方公分，則足以穿入人體皮肉層，即應認具有殺傷力（最高
    法院97年度台上字第2159號判決意旨參照）。又空氣槍係以
    高壓氣體作為動力，據以推動槍內彈丸而射出，此與一般槍
    枝使用具有底火之子彈而以撞針撞擊底火引爆產生之動能推
    動彈頭之結構迥異。就一般槍枝而言，由於射擊之動能來自
    子彈之底火，因而槍枝本身只須結構完整，材質適當，機械
    功能正常，即可擊發適用之子彈，而可認具有殺傷力；然空
    氣槍因所使用之彈丸並無底火，而須藉由外來高壓氣體之推
    動，則其彈丸射擊之射速高低，除與使用之彈丸材質有關外
    ，並受槍枝本身推進動能所影響，即與充氣瓶內之壓力大小
    有關，此亦觀諸內政部警政署刑事警察局96年8 月30日刑鑑
    字第0960114350號函文意旨自明（見原審卷第112 頁），則
    在有無殺傷力之認定上顯無法單就槍枝本身之結構而為確定
    ，而應進一步就所使用之高壓氣體鋼瓶所為動能而為個別認
    定。
  (三)本件為警所查扣之空氣手槍1 枝（槍枝管制編號為00000000
    00），經內政部警政署刑事警察局以性能檢驗法、動能測試
    法鑑定，其鑑定結果認上開空氣手槍係以小型二氧化碳高壓
    瓶內氣體為發射動力，經以直徑4.5mm 、重量0.51公克之鉛
    彈試射，測得其結果如附表編號9 所示，此有該局95年5 月
    16日刑鑑字第0950042832號槍彈鑑定書1 份在卷可按（見偵
    字第1994號卷第48至51頁），則依上開鑑定結果，所試射2
    次之單位面積動能均低於20焦耳／平方公分，僅1 次略高於
    20焦耳／平方公分（即20.11 焦耳／平方公分）。惟空氣槍
    因所使用之彈丸並無底火，而須藉由外來高壓氣體之推動，
    則其彈丸射擊之射速高低，除與使用之彈丸材質有關外，並
    受槍枝本身推進動能所影響，即與充氣瓶內之壓力大小有關
    ，故試射結果每次均不一致（詳如附表編號9 所示），本院
    認以全部試射數值之平均值為準，較能客觀顯示試鑑空氣槍
    之穩定性。是上開鑑定結果，其平均值並未逾20焦耳／平方
    公分，佐以上開我國實務對於殺傷力之認定標準，堪以認定
    該空氣手槍應無殺傷力無疑。
  (四)又扣案之M700P 空氣長槍8 枝（槍枝管制編號分別為000000
    0000至0000000000），經高雄縣政府警察局以性能檢驗法及
    動能測試法鑑定，其鑑定結果認：均係玩具空氣槍枝，均以
    彈匣氣室填充高壓氣體為發射動力，未發現土、改造情形，
    除如附表編號5 、7 所示之空氣長槍以彈丸直徑5.9mm 、重
    量0.83公克之鋼珠實際試射3 次者外，其餘均以彈丸直徑6m
    m 、重量0.88公克之鋼珠實際試射3 次，測得結果分別如附
    表編號1 至8 所示，此有高雄縣政府警察局95年4 月3 日高
    縣刑鑑字第0950088258號槍彈鑑定書1 份在卷可憑（見偵字
    第1994號卷第23至39頁）。雖上開8 枝空氣長槍經鑑定結果
    ，單位面動能均略高於20焦耳／平方公分，惟高雄縣政府警
    察局係以記錄試射結果最高3 次之數值於報告內，此有該局
    96年6 月28日高縣警鑑字第0960080177號函文可參（見原審
    卷第100 頁），並經鑑定人即高雄縣政府警察局鑑識課人員
    丙○○於本院證述：因為空氣槍本來就不穩定，數值會跳來
    跳去，所以我們僅取最具威力的前3 次等語屬實（見本院卷
    第62頁）。其為何不依有利於行為人之認定，亦即採試射結
    果最低3 次之數值記錄，或以較客觀之全部試射數值之平均
    值為憑，並未能提供合理之說明，則上開鑑定結果之客觀性
    即非無疑，且亦無從顯示試鑑空氣槍之穩定性與否，與本院
    上開認定之依據不合，自不足採。而原審復囑託法務部調查
    局以符合現狀及原廠玩具所附之使用說明書之使用方式再予
    鑑定，該局以未經改裝改造之彈匣，依其現狀所能灌充之瓦
    斯（22磅約10公斤）填充於內，並裝填直徑5.9mm 、重量約
    0.82公克或直徑6mm 、重量約0.88公克之鋼珠均射擊5 發為
    測試，經測得實際結果分別如附表編號1 至8 所示（其中編
    號1 之空氣長槍試射4 次、編號5 、6 之空氣長槍各試射2
    次），是上開送鑑8 枝空氣長槍所發射之鋼珠單位面積動能
    均低於20焦耳／平方公分，雖偶有超出20焦耳／平方公分，
    惟取各枝空氣長槍經試射後之平均值，仍均低於20焦耳／平
    方公分，此有法務部調查局97年1 月18日調科參字第097001
    5690號鑑定通知書在卷可據（見原審卷第136 至138 頁），
    此為鑑定機關本於專業知識及以精密儀器測試後所得之結論
    ，自可憑信，顯見扣案空氣槍射擊時之發射動能，會因所使
    用之動能推進之壓力而有異，並非一以該槍枝本身之結構、
    性能而定，此與使用子彈（以底火擊發）之槍枝情形迥異。
    再法務部調查局就原審所函詢就空氣槍鑑定之標準流程回覆
    ：受託鑑驗空氣槍是否具有殺傷力，原則係以扣案之氣體能
    源與送鑑槍枝組合試射，如遇扣案氣體能源於送鑑時用罄或
    存量不足、或與送鑑槍枝不能組合適用、或未附送扣案氣體
    能源等情，則另覓適用之氣體能源進行試射等情，此有該局
    97年2 月25日調科參字第09700065810 號函文在卷可按（見
    原審卷第155 頁），是以，依該局所採以扣案氣體鋼瓶組合
    試射之方式為鑑定，較符合行為人之使用方式，且試射之次
    數並多於初鑑機關即高雄縣政府警察局，依一般經驗法則而
    言，試射次數愈多愈較能趨近於系爭槍枝一般使用狀況及顯
    示其穩定性，鑑定人即法務部調查局人員乙○○於本院亦證
    稱：試射次數愈多，數據是否會下降，要看它的動力也就是
    氣體的來源，是什麼供輸給它的，如果能維持氣體量不減的
    話，就有可能維持它的數據，如果測試次數愈多，因為氣體
    的數量減少是有可能減低它的數據等語（見本院卷第57至58
    頁），鑑定機關既知如果氣體的數量減少，有可能減低它的
    數據，本於其專業知識及鑑定之公信力，自會以適當方式維
    持氣體量不減，以求數據之準確，故仍應認法務部調查局之
    鑑定結果較具有參考性而為可採；另佐以證人即高雄縣政府
    警察局刑警大隊警員陳原鴻、林睦祥於偵查中證述：鑑定單
    位跟伊等說彈丸面積動能達24焦耳／平方公分就認為有殺傷
    力等語（見偵字第1994號卷第41頁），是扣案之8 枝空氣長
    槍因試射之單位面積動能均未逾24焦耳／平方公分，甚而其
    等試射後之平均值均低於20焦耳/ 平方公分，則扣案之8 枝
    空氣長槍均無殺傷力已堪認定。至法務部調查局另以改裝含
    有瓦斯接頭，使彈匣可外接壓縮二氧化碳之高壓氣體鋼瓶為
    測試時，雖鑑定結果之平均值大於24焦耳／平方公方，有上
    開法務部調查局鑑定通知書在卷可稽（見原審卷第138 頁）
    ，惟上開改裝含有瓦斯接頭，使彈匣可外接壓縮二氧化碳之
    高壓氣體鋼瓶之測試方法，據鑑定人乙○○於本院證稱：這
    個槍枝出廠都是用瓦斯不是用CO2 （二氧化碳）來發射作為
    動力來源，但是一般玩家他們喜歡會改裝為CO2 發射，對物
    性來說當然不好，會影響它的壽命，加速縮短使用的壽命等
    語（見本院卷第59頁），足見上開測試方式並非一般出廠槍
    枝正常使用之範圍，且易加速縮短槍枝使用壽命，自不能遽
    採為認定之標準；再觀之同1 枝空氣長槍之試射結果（以送
    鑑槍枝管制編號000000000 空氣長槍為例，見原審卷第138
    頁），單位面積動能有僅10 .714 焦耳／平方公分，亦有高
    至65.287焦耳／平方公分，益徵空氣長槍以改裝含有瓦斯接
    頭，使彈匣可外接壓縮二氧化碳之方式為擊發鋼珠，並非穩
    定完善之使用方式，是此種改變其原有使用方式而提高其動
    能之方法僅供佐為氣瓶壓力大小影響發射動能力之參考，尚
    不能據以認定扣案之8 枝空氣長槍具有殺傷力。另原審原囑
    託內政部警政署刑事警察局以「立智玩具工廠」所附之KJWO
    RKS M700使用說明書所規定填充氣體上限12公斤作為鑑定試
    射之氣體能源，惟該局誤以12磅（約5.44公斤）充氣瓶為測
    試，故所鑑驗結果彈丸單位面積之發射動能顯著偏低，此有
    內政部警政署刑事警察局96年2 月16日刑鑑字第0960005924
    號函（見原審卷第56、112 頁），因不具客觀性而無從使本
    院採為認定有無殺傷力之依據，併予敘明。
  (五)況且，扣案空氣長槍係由合法玩具槍製造商「立智玩具工廠
    」所生產製造之KJWORKS M700型空氣槍，且分別經法務部調
    查局、高雄縣政府警察局鑑定結果，均認並無改造、土造之
    情形，係為坊間遊戲槍械店可購得，由聚合塑膠及金屬材質
    及金屬材質製成以彈匣充填壓縮瓦斯氣體為動力，可發射直
    徑約5.9mm 、6mm 球形彈丸之KJWORKS M700 SERIES 瓦斯動
    力遊戲類槍枝，此有上開法務部調查局鑑定通知書及高雄縣
    政府警察局槍彈鑑定書在卷足按（見原審卷第136 頁、偵字
    第1994號卷第23至39頁），是被告所辯：扣案槍枝均係經合
    法玩具廠商所購得，用以遊玩生存遊戲，且無改裝等語，堪
    以採信。而扣案空氣長槍既係合法產製而可公開販售之玩具
    槍，佐以法務部調查局上開鑑定結果亦足認其內部組件並無
    更換，再參以立智玩具工廠所出版之「KJWORKS M700 SERIE
    S 」說明書已載明嚴禁使用超過12公斤之氣體鋼瓶等情觀之
    ，被告係依正常使用之方法所得之如上述法務部調查局之鑑
    定結果，則尚難認扣案之8 枝空氣長槍屬槍砲彈藥刀械管制
    條例所管制之空氣槍，且此玩具槍既均未經改造，即不因被
    告是否係直接向「立智玩具工廠」所購得，或間接由網路、
    實體批售之零售商所買得，而異其玩具槍之本質。復被告係
    生存遊戲之玩家，且已十餘年之情，業據被告陳明在卷，核
    與證人即被告之妻蔣素梅於偵查中證述一致，堪信屬實，且
    被告身為保安警察隊第一警察隊之警員，對於槍砲彈藥刀械
    管制條例所規範之規定知之甚詳，苟扣案槍枝確係應受該條
    例管制之槍砲，被告豈敢在公開之網頁上刊登販賣予不特定
    之人而徒增為警查獲其違法之風險，是被告辯稱其主觀上就
    扣案槍枝並無殺傷力或違禁物之認識，衡情應屬合於情理而
    可採信，是被告持有扣案槍枝固屬客觀事實，惟難認其主觀
    上有持有、販賣具有殺傷力而屬管制違禁物之認識。
  (六)末查，公訴人亦未具體指明被告究販賣具殺傷力之空氣槍予
    何人，且被告已售出之4 枝空氣槍既未扣案，依卷內事證均
    無從查知該等空氣槍是否具有殺傷力；再者，扣案之空氣槍
    已如前述，既經本院認定不具殺傷力，亦尚非得遽論被告由
    雅虎拍賣網站所販賣之4 枝槍枝係具有殺傷力空氣槍。又縱
    本件扣得彈匣、M700P 空氣長槍彈夾含瓦斯接頭1 個、彈簧
    、Ｏ環（瓦斯墊片）、工具盒2 盒、鋼珠、研磨工具、M700
    P 內管、老虎鉗、打氣筒、氣源調節閥等物品，惟均尚屬修
    繕或增加射擊性能穩定性之範疇內，仍不得執此即認被告有
    改造槍枝為具有殺傷力之犯行。綜上所述，本件扣案槍枝依
    內政部警政署刑事警察局、法務部調查局之鑑定結果均認無
    殺傷力，即難論係槍砲彈藥刀械管制條例所規範之空氣槍；
    又現今各模型、玩具店販賣之玩具槍或目前風行之「生存遊
    戲」所使用之漆彈槍、ＢＢ彈槍等均係以高壓空氣為動力之
    玩具空氣槍，被告既依製造廠商所附之使用說明書而為使用
    ，且並未改造、變造其構造而影響其發射動力，更佐其主觀
    上並無非法持有、販賣具殺傷力空氣槍之認識。此外，復查
    無其他積極事證可資證明被告所持有或售出之空氣槍具有殺
    傷力，且主觀上亦有認識而決意為之，則被告犯罪即屬不能
    證明，自應為其無罪之諭知。
六、原審因而以不能證明被告涉犯槍砲彈藥刀械管制條例第8 條
    第1 項販賣空氣槍罪，而為被告無罪之諭知，核無違誤；檢
    察官上訴意旨，猶執陳詞，指摘原判決不當，求為有罪之判
    決，參酌最高法院91年度台上字第5846號判決意旨：「法院
    固得依職權調查證據，但並無蒐集證據之義務。蒐集證據乃
    檢察官或自訴人之職責，事實審法院應以調查證據為其主要
    職責，其調查之範圍，亦以審判中所存在之一切證據為限，
    案內不存在之證據，即不得責令法院為發現真實，應依職權
    從各方面蒐集證據。」之意旨，並無確切事證以實其說，故
    其上訴為無理由，應予駁回。
據上論斷，應依刑事訴訟法第368 條，判決如主文。
本案經檢察官陳宗吟到庭執行職務。
中    華    民    國    97    年    7     月    23    日
                  刑事第九庭    審判長法  官  莊秋桃
                                      法  官  謝宏宗
                                      法  官  裕斗
以上正本證明與原本無異。
檢察官如不服本判決應於收受本判決後10日內向本院提出上訴書
狀，其未敘述上訴理由者，並得於提起上訴後10日內向本院補提
理由書狀（均須按他造當事人之人數附繕本）「切勿逕送上級法
院」。
中    華    民    國    97    年    7     月    23    日
                                      書記官  張宗芳


司法院資訊處製作；財團法人民間司法改革基金會備份。
